---
title: "RFunctionProgramming"
author: "Su Qing"
date: "`r format(Sys.time(), '%d %B, %Y')`"
output: html_document
---

```{r setup, message=FALSE}
library(tidyverse)
library(DT)
library(palmerpenguins)
library(dplyr)
library(here)
library(rio)
library(stringr)
here()
exams <- list(
  student1 = round(runif(10, 50, 100)),
  student2 = round(runif(10, 50, 100)),
  student3 = round(runif(10, 50, 100)),
  student4 = round(runif(10, 50, 100)),
  student5 = round(runif(10, 50, 100))
)
```

## 背景

背景：我们对列表求均值时，发现不能直接mean()，因为mean这些函数都是向量式函数，对象都是向量。

```{r}
exams
list(
  student1 = mean(exams$student1),
  student2 = mean(exams$student2),
  student3 = mean(exams$student3),
  student4 = mean(exams$student4),
  student5 = mean(exams$student5)
)
```

## R包的purr()函数

### map()函数

[map(](https://purrr.tidyverse.org/reference/map.html)list/vector,function[)](https://purrr.tidyverse.org/reference/map.html)函数的第一个参数是list或者vector， 第二个参数是函数。map函数默认输出的是列表。map_dbl则输出双精度型数值向量。

| Function  | Return results as       |
|-----------|-------------------------|
| map()     | list                    |
| map_chr() | character vector        |
| map_dbl() | double vector (numeric) |
| map_int() | integer vector          |
| map_lgl() | logical vector          |
| map_df()  | data frame              |

```{r}
exams
map(exams, mean)
exams %>% map_dbl(mean)
exams %>% map_df(var)
map(exams, sort) #将每位同学的成绩排序，默认是升序
```

## 匿名函数

函数分为命名函数x \<- function(){...}。也有匿名函数，就是没有命名的函数。

匿名函数的写法主要有3种：

    (1)function(x) x - mean(x)
    (2)~ .x - mean(.x) #用~代替function()，但代价是参数必须是规定的写法，比如.x
    (3)~ . - mean(.) #有时候，程序员觉得x还是有点多余，于是更够懒一点，只用.， 也是可以的

\~ 告诉 [map()](https://purrr.tidyverse.org/reference/map.html) 后面跟随的是一个匿名函数，. 对应函数的参数，可以认为是一个占位符，等待传送带的student1、student2到student5 依次传递到函数机器。

```{r}
#命名函数
my_fun <- function(x){
  x - mean(x)
} 
exams
#匿名函数：function(x) x - mean(x)
exams %>% 
  map(function(x) x - mean(x))


```

如果熟悉匿名函数的写法，会增强代码的可读性。比如下面这段代码，找出每位同学有多少门考试成绩是高于80分的

```{r}
exams
exams %>% 
  map_int(~ length(.[. > 80]))
```

### tibble函数中应用map

Tibble本质上是向量构成的列表，因此tibble也适用map。[map()](https://purrr.tidyverse.org/reference/map.html)中的函数f，可以作用到每一列

```{r}
tb <- 
  tibble(
    col_1 = c(1, 2, 3),
    col_2 = c(100, 200, 300),
    col_3 = c(0.1, 0.2, 0.3)
  )
tb
map_dbl(tb, median)
penguins %>%
  map_int(~ sum(is.na(.)))
```

## **map2()函数针对两个变量经常操作**

[map2()](https://purrr.tidyverse.org/reference/map2.html)函数和[map()](https://purrr.tidyverse.org/reference/map.html)函数类似，不同在于[map2()](https://purrr.tidyverse.org/reference/map2.html)接受两个的向量，这两个向量必须是**等长。**在[map()](https://purrr.tidyverse.org/reference/map.html)函数使用匿名函数，可以用 . 代表输入向量的每个元素。在[map2()](https://purrr.tidyverse.org/reference/map2.html)函数， .不够用，所有需要需要用 .x 代表第一个向量的元素，.y代表第二个向量的元素

```{r}
x <- c(1, 2, 3)
y <- c(4, 5, 6)
map2(x,y,~.x + .y)
x
```

tibble的每一列都是向量，所以可以把[`map2()`](https://purrr.tidyverse.org/reference/map2.html)放在[`mutate()`](https://dplyr.tidyverse.org/reference/mutate.html)函数内部，对tibble的多列同时迭代

```{r}
df1 <- tibble(
    a = c(1, 2, 3),
    b = c(4, 5, 6)
  )
df1
df1 %>% 
  mutate(min = map2_dbl(a, b, ~min(.x, .y)))
```

```{r}
datatable(df1)
```
