---
title: "mutate_variables"
author: "Su Qing"
date: "2022/9/9"
output: 
  html_document:
    toc: TRUE
    toc_float: TRUE
---

```{r setup, include=FALSE}
knitr::opts_chunk$set(echo = TRUE)
library(tidyverse)
library(DT)
library(palmerpenguins)
library(dplyr)
library(here)
library(rio) # 读取数据
library(forcats) # 处理因子
library(haven) # 读取数据
library(stringr) # 字符处理
`%nin%` <- Negate(`%in%`) # 对%in%取反
here() # 查看当前工作路径
options(digits = 3) # 防止计算均值时小数点过多
options(scipen = 200) # 防止科学计数法出现
```

## 创建变量

### 按照分组计算观察值，并创建变量

add_count(x,name = ""),计算变量x出现的次数

```{r}
df <- tibble(
  name = c("Alice", "Alice", "Bob", "Bob", "Carol", "Carol"),
  type = c("english", "math", "english", "math", "english", "math"),
  score = c(60.2, 90.5, 92.2, 98.8, 82.5, 74.6)
)
df
df %>% add_count(name, name = "num_name") # 计算不同名字出现了几次

df %>%
  rename(c(ID = "name", class = "type", grade = "score"))
```

### 行标：nth(), first(), last()

nth():代表第几行，nth(3)代表第3行
first():首行
last():尾行

简单案例:

```{r}
v <- c("a", "c", "d", "k")
v %>% first()
v %>% last()
v %>% nth(3)
```

### 利用行标计算新变量

面板数据中，想求两年抑郁得分的差值，怎么求？或者多期面板数据求差值怎么求？就是利用这一行定位值.last()-first or nth(n+1)-nth(n-1)

```{r}
panel <- tibble(id = c(1, 1, 2, 2, 3, 3, 4, 4, 5, 5), year = rep(c(2015, 2018), times = 5), depr = c(2, NA, NA, 2, 4, NA, 8, 3, 7, NA), sati = c(NA, 4, NA, 8, 9, NA, 7, 3, 7, NA))
panel
panel %>%
  mutate(
    across(depr:sati, ~ if_else(is.na(.), mean(., na.rm = TRUE), .), .names = "{.col}_m")
  ) %>%
  arrange(id, year) %>%
  group_by(id) %>%
  mutate(
    across(
      depr_m:sati_m, ~ last(.) - first(.),
      .names = "{.col}_dif"
    )
  ) %>%
  ungroup() # or ~ nth(.,2)-nth(.,1)
```

### 利用if_else创建或修改二分类变量，要转换为因子，并修改因子水平

if_else的功能十分强大，在填补缺失值，修改变量取值时，都应该想到if_else，他就像stata中的replace，但是比replace更加强大，因为他可以和mutate,across等函数联合使用进行批量处理。

```{r}
df
df1 <- df %>%
  mutate(
    bi_score = if_else(score > 80, "good", "not good")
  ) %>%
  mutate(
    across(where(is.character), as.factor)
  ) %>%
  mutate(bi_score = factor(bi_score, levels = c("not good", "good")))

factor(df1$bi_score)
levels(df1$bi_score)
```

### case_when函数创建和修改多分类变量,并转换为因子

```{r}
df
df %>%
  mutate(
    assess = case_when(
      score < 70 ~ "bad",
      between(score, 70, 80) ~ "good",
      score > 80 ~ "great",
      TRUE ~ "other"
    )
  ) %>%
  mutate(assess = as.factor(assess))
```


### mutate变体函数，mutate_all,mutate_at,mutate_if

在第 12 章介绍了dplyr的一些函数（mutate(),select()等等），事实上，这些函数加上后缀_all,_at,_if，形成三组变体函数，可以方便对特定的子集进行操作。mutate_if使用较多，其中新变量的命名是oldvar_fun

```{r}
df_iris <- iris %>%
  as_tibble() %>%
  head(5)
df_iris
df_iris %>% mutate_if(is.double, as.integer)
df_iris %>% mutate_if(is.numeric, list(scale = scale, log = log)) # list中可以包含不同类型的变量名，左边是新变量名后加var1_scale\var2_log，右边是函数。
df_iris %>%
  mutate_if(is.factor, as.numeric)
```


```{r}
panel1518 <- read_dta("panel1518.dta")
panel1518
```
