---
title: "Data Wrangling"
author: "苏青"
date: "2022/9/7"
output: 
  html_document: 
    toc: yes
    number_sections: yes
---

```{r setup, message=FALSE}
library(tidyverse)
library(DT)
library(palmerpenguins)
library(dplyr)
library(here)
library(rio)
library(stringr)
here()
```

## **`expand()` 和 `complete()函数`**

expand展示各变量所有取值的所有组合。expand联合nesting可以展示所选变量已出现的所有组合，没有出现的组合就不算。

nesting参数展示的是所选变量的所有在原来数据集中存在的所有唯一组合，重复组合会去掉。

To find only the combinations that occur in the data, use `nesting`: `expand(df, nesting(x, y, z))`.

```{r}
df <- tibble::tribble(
  ~x, ~y, ~z,
  1L, 1L, 4L,
  1L, 2L, 5L,
  2L, 1L, NA,
  3L, 2L, 6L
)
df
df %>% expand(x, y)
df %>% expand(nesting(x,y)) %>% datatable()
df %>% expand(nesting(x,y),z) %>% datatable()
```

complete函数范例: complete()函数会展示所有选中变量的各种组合（包括数据集中原本不存在的组合）。然后在选中变量后面填补上没有的变量。

```{r}
df <- tibble(
  group = c(1:2, 1, 2),
  item_id = c(1:2, 2, 3),
  item_name = c("a", "a", "b", "b"),
  value1 = c(1, NA, 3, 4),
  value2 = 4:7
)
df
complete(df, group, item_id, item_name) %>% 
  datatable
complete(df, group, nesting(item_id, item_name)) %>% 
  datatable #item_id 和 item_name能够观察到的组合，与group的全部组合，包括在原数据集观察不到的组合
```

    # Within each `group`, generate all possible combinations of
    # `item_id` and `item_name` that occur in that group

先对数据集按照某变量进行分组，分组后，再用compelete展示某两个变量的全部组合，注意的是这些组合都是原来group中已经有的组合。

填补缺失值（缺失值分为implicit missing values和explicit missing values，前者代表在原始数据集中就存在的缺失值，因此又叫显式缺失值，后者是隐式缺失值，代表原始数据集中没有，后来complete后多出来的缺失值）

-   You can also choose to fill in missing values. By default, both implicit (new) and explicit (pre-existing) missing values are filled.

-   You can limit the fill to only implicit missing values by setting \`explicit\` to \`FALSE\`

```{r}
df <- tibble(
  group = c(1:2, 1, 2),
  item_id = c(1:2, 2, 3),
  item_name = c("a", "a", "b", "b"),
  value1 = c(1, NA, 3, 4),
  value2 = 4:7
)
df
df %>%
  group_by(group) %>%
  complete(item_id, item_name)
#解析：group中有1和2两组，在group1中，item_id存在两个取值1,2，item_name存在两个取值a,b。完全组合就有4种情况，1a,1b,2a,2b.在group2中，item_id存在两个取值2,3，item_name存在两个取值a,b。完全组合就有4种情况，2a,2b,3a,3b.

#利用特定数字填补缺失值。使用fill参数。这里默认的是所有显式缺失值和隐式缺失值都被取代。
complete(
  df,
  group,
  nesting(item_id, item_name),
  fill = list(value1 = 0, value2 = 99)
)

#若只取代隐式缺失值。explicit = FALSE
complete(
  df,
  group,
  nesting(item_id, item_name),
  fill = list(value1 = 0, value2 = 99),
  explicit = FALSE
)
```

## **`expand_grid()` 和 `crossing()函数`**

产生一个新的数据框，每行对应着向量元素的所有交叉组合；

向量换成数据框也可以，其结果就是数据框行与元素的交叉组合；

[`crossing()`](https://tidyr.tidyverse.org/reference/expand.html)可以看作是`expand_grid() + distinct()`， 即[`crossing()`](https://tidyr.tidyverse.org/reference/expand.html)在完成交叉组合之后会自动去重。

```{r}
x <- c(1:3,2)
y <- c(1,1:2)
x
y
expand_grid(x,y) %>% datatable #全部组合，包括重复的组合。其实就是拿x中所有的数值和y中的所有数值进行匹配，可以允许重复。
crossing(x,y) %>% datatable #crossing相当于在expand_grid的基础上不允许重复
#向量换成数据框也可以，其结果就是数据框行与元素的交叉组合
expand_grid(df = data.frame(x = 1:2, y = c(2, 1)), z = 1:3)
crossing(df = data.frame(x = 1:2, y = c(2, 1)), z = 1:3)
```

## **`separate()` 和`unite()函数以及extract()函数`**

remove = FALSE参数表示保留原来的变量

```{r}
tb <- tibble::tribble(
  ~day, ~price,
  1,   "30-45",
  2,   "40-95",
  3,   "89-65",
  4,   "45-63",
  5,   "52-42"
)
tb
tb1 <- tb %>%
  separate(price, into = c("low", "high"), sep = "-",remove = FALSE)
tb1
tb1 %>%
  unite(col = "price", c(low, high), sep = ":", remove = FALSE)

```

extract函数可以使用正则表达式分解变量名

```{r}
dfc <- tibble(x = c("1-12week", "1-10wk", "5-12w", "01-05weeks"))
dfc
dfc %>% tidyr::extract(
  x,
  c("start", "end", "letter"), "(\\d+)-(\\d+)([a-z]+)",
  remove = FALSE
)
```

## [coalesce()](https://dplyr.tidyverse.org/reference/coalesce.html)函数的利用

```{r}
df <- tibble::tribble(
    ~name,     ~type, ~score, ~extra,
  "Alice", "english",     80,     10,
  "Alice",    "math",     NA,      5,
    "Bob", "english",     NA,      9,
    "Bob",    "math",     69,     NA,
  "Carol", "english",     80,     10,
  "Carol",    "math",     90,      5
  )

df
```
