---
title: "Missing data manupulating"
author: "Su Qing"
date: "2022/9/8"
output: 
  html_document:
    toc: TRUE
    toc_float: TRUE
---

```{r setup, include=FALSE}
library(tidyverse)
library(DT)
library(palmerpenguins)
library(dplyr)
library(here)
library(rio)
library(stringr)
here()
```

## 描述缺失值

### 计算缺失值的数量

-   描述整个数据集的缺失值情况;
-   描述单个变量的缺失值情况；
-   描述某个变量集合的缺失值情况。

```{r}
df <- tibble(id=c(1,1,2,2,3,3,4,4,5,5),year=rep(c(2015,2018),times=5),depr=c(2,NA,NA,2,4,NA,8,3,7,NA),sati=c(NA,4,NA,8,9,NA,7,3,7,NA))
datatable(df)
#1.数据集的缺失值
df %>%
  summarise(
    across(everything(),~sum(is.na(.)))
  ) %>% 
  pivot_longer(cols=everything())

#2.描述单个变量的缺失值
df %>% count(depr)
df %>% summary(depr)

#3.批量描述变量的缺失值情况
df %>%
  summarise(
    across(depr:sati,~sum(is.na(.)))
  ) %>% 
  pivot_longer(cols=everything())
  
```

## manipulate 缺失值

### 缺失值转换为特定数值

**replace_na()用特定值替换缺失值。replace_na(data,list(x=,y=,...), ...).可以通过list(x=,y=.)将不同变量的缺失值转换为不同的值。**

案例1：将不同变量中的缺失值转换为不同的取值。如：变量x缺失值替换为0，变量y缺失值替换为"na",z为99

```{r}
df <- tibble(x = c(1, 2, NA), y = c("a", NA, "b"),z = c(3,4,NA))
df

df$y %>% 
  replace_na("4") #单独以一个向量为单位时需要指明replace_na(df$y,"4")
df %>% 
  replace_na(list(y = "na"))
df %>% 
  replace_na(list(x = 0, y = "na",z = 99)) 

df_list <- tibble(z = list(1:5, NULL, 10:20))
datatable(df_list)
df_list %>% replace_na(list(z = list(5))) %>% datatable
```

### 缺失值转换为分组统计量

其实所有的值都可以用下面的模板来替换取值，即利用if_else语句，在一定的条件下，可以是用固定的值替换，也可以是用其他变量来替换。

```{r,eval=FALSE}
df %>% 
  mutate(
    y = if_else(逻辑语句，x2, x1)
  )
```

案例2：用不同学科的平均成绩来填补缺失值。思路是先分组计算不同学科的平均成绩，然后用平均成绩填补缺失值。

```{r}
df <- tibble::tribble(
    ~name,     ~type, ~score,
  "Alice", "english",    80,
  "Alice",    "math",    NA,
    "Bob", "english",    70,
    "Bob",    "math",    69,
  "Carol", "english",    NA,
  "Carol",    "math",    90
  )
df
#两步法，虽然笨，但是是一种思路
df %>% 
  group_by(type) %>% 
  mutate(
    mean_score = mean(score,na.rm = TRUE),
    fill_score = if_else(is.na(score),mean_score,score)
  ) %>% 
  ungroup()
#一步到位，更加简单
df %>% 
  group_by(type) %>% 
  mutate(
    fill_score = if_else(is.na(score),mean(score,na.rm= TRUE),score)) %>% 
  ungroup()
```

### 用一个变量的值去替换另一个变量的缺失值:coalesce()函数

coalesce(vec1,vec2)函数中vec2可以是单一的数值或字符，也可以是和vec1等长的向量.

-   该函数可以认为是vec2的值替换了vec1的缺失值。

案例3：用某人的extra去替换score的缺失值。

```{r}
df <- tibble::tribble(
    ~name,     ~type, ~score, ~extra,
  "Alice", "english",     80,     10,
  "Alice",    "math",     NA,      5,
    "Bob", "english",     NA,      9,
    "Bob",    "math",     69,     NA,
  "Carol", "english",     80,     10,
  "Carol",    "math",     90,      5
  )
df
df %>% mutate(score = coalesce(score, 0))
df %>% mutate(score = coalesce(score, extra))
df %>% mutate(extra = coalesce(extra, score))

df1 <- tibble(
  age1 = c(12,11,NA,24,NA),
  age2 = c(21,11,23,NA,NA))
df1

df1 %>% 
  mutate(age = if_else(is.na(age2), age1,age2))
```

### 将变量的数值转换为缺失值

案例4：将小于0的值和大于20的值全部转换为缺失值**NA_real\_,一定要注意是NA_real\_**

```{r}
test <- tibble(
  Staff.Confirmed = c(0, 1, 999,5),
  Residents.Confirmed = c(12, -192, 0,9)
)
test
test %>% 
  mutate(
    across(
      .cols = everything(),
      ~if_else(.x < 0 | .x > 20,NA_real_,.x),
      .names = "res_{.col}"
    )
  )
```

### 多期数据的缺失值相互填补：fill()函数，应用前先排序

fill(data,c(x,y..z), **.direction** = c("down", "up", "downup","updown")) 默认是down，即用上一期的数据填补下一期的数据。

这一应用场景主要是在面板数据中出现，比如我会用15年的数据去填补18年的数据，或者用18年的数据去填补15年的数值。最常用的情况是15年数据和18年数据相互填补。

```{r}
panel <- tibble(id=c(1,1,2,2,3,3,4,4,5,5),year=rep(c(2015,2018),times=5),depr=c(2,NA,NA,2,4,NA,8,3,7,NA),sati=c(NA,4,NA,8,9,NA,7,3,7,NA))
datatable(panel)
 
panel %>% 
  group_by(id) %>% 
  fill(c(depr)) #默认是用上一期的数值填补这一期的数值

panel %>% 
  group_by(id) %>% 
  fill(depr,.direction = "up") #up是用这一期的数值填补上一期的数值

panel %>% 
  group_by(id) %>% 
  fill(depr:sati,.direction = "downup") #先向下填补再向上填补
```

## drop_na删除缺失值

-   删除某个变量的缺失值

-   删除整个数据集的缺失值

-   删除某些变量的缺失值

```{r}
df <- tibble(id=c(1,1,2,2,3,3,4,4,5,5),year=rep(c(2015,2018),times=5),depr=c(2,NA,NA,2,4,NA,8,3,7,NA),sati=c(NA,4,NA,8,9,NA,7,3,7,NA))
df
df %>% drop_na() %>% 
  nrow()
df %>% drop_na(depr) %>% 
  nrow()
vars <- c("sati","depr")
df %>% drop_na(any_of(vars)) %>% 
  nrow()

```
