---
title: "reshape_data"
author: "Su Qing"
date: "2022/9/5"
output: 
  html_document: 
    toc: yes
    number_sections: yes
---

```{r setup, message=FALSE}
library(tidyverse)
library(DT)
library(palmerpenguins)
library(dplyr)
library(here)
library(rio)
library(stringr)
here()
```

## 长数据和宽数据

### 什么是长数据？什么是宽数据？

```{r}
blood_wide <- tibble(
  id = 1:5,
  bp1 = c(0.7, 1.0, 1.5, 1.8, 2.2),
  bp2 = c(0.5, 0.7, 0.9, 1.3, 1.8),
  bp3 = c(0.3, 0.6, 1.0, 1.2, 2.2),
  bp4 = c(0.4, 0.7, 1.2, 1.5, 3.2),
  bp5 = c(1.1, 2.1, 1.3, 0.9, 2.2)
)
blood_wide

blood_long <- tibble(
  id = gl(5,5),
  time = rep(1:5,5),
  bp = c(0.7, 1.0, 1.5, 1.8, 2.2,0.5, 0.7, 0.9, 1.3, 1.8,0.3, 0.6, 1.0, 1.2, 2.2,0.4, 0.7, 1.2, 1.5, 3.2,1.1, 2.1, 1.3, 0.9, 2.2)
)
blood_long

```

## 宽数据转换为长数据

宽数据转长数据的命令是pivot_longer，只要掌握pivot的精髓就不需要太区分各种类型数据变形了。下面是两种书写方法来将宽数据转换为长数据。

pivot_longer详细介绍见官方网址"<https://tidyr.tidyverse.org/reference/pivot_longer.html>

-   cols = ,

-   names_to = ,`data`一个字符向量，指定要根据存储在由指定的列名中的信息创建的一个或多个新列`cols`

-   values_to = ,原来列的值给了后来那个变量？

-   names_prefix = ,变量名有前缀时可以去掉前缀

-   names_pattern = . 识别变量的模式，采用正则表达式的方法。

-   names_transform = list(var = as.integer) 将新增变量设置为整数型，默认是字符型

-   **values_drop_na** = TRUE，默认是暴露缺失值，不想保留就设置为TRUE

```{r}
blood_wide <- tibble(
  id = 1:5,
  bp1 = c(0.7, 1.0, 1.5, 1.8, 2.2),
  bp2 = c(0.5, 0.7, 0.9, 1.3, 1.8),
  bp3 = c(0.3, 0.6, 1.0, 1.2, 2.2),
  bp4 = c(0.4, 0.7, 1.2, 1.5, 3.2),
  bp5 = c(1.1, 2.1, 1.3, 0.9, 2.2)
)
blood_wide

#方法1
blood_wide %>% 
  pivot_longer(
  cols = bp1:bp5,
  names_prefix = "bp", #在转换后的变量取值中删除前缀,不然time变量取值为bp1-bp5
  names_to = "time", 
  names_transform = list(time = as.integer), #将生成的time变量设置成整数型，如果不设置改参数就会自动将time变量设成字符型
  values_to = "bp"
)

#方法2：
blood_wide %>% 
  pivot_longer(
  cols = bp1:bp5,
  names_to = c( ".value","time"),
  names_pattern = "(..)(.)",
  names_transform = list(time = as.integer), #将生成的time变量设置成整数型，如果不设置改参数就会自动将time变量设成字符型
)
```

### 一行多观测值

```{r}
family <- tribble(
  ~family, ~dob_child1, ~dob_child2, ~gender_child1, ~gender_child2,
  1L, "1998-11-26", "2000-01-29", 1L, 2L,
  2L, "1996-06-22", NA, 2L, NA,
  3L, "2002-07-11", "2004-04-05", 2L, 2L,
  4L, "2004-10-10", "2009-08-27", 1L, 1L,
  5L, "2000-12-05", "2005-02-28", 2L, 1L,
)
family
family %>% 
  pivot_longer(
    cols = -family,
    names_to = c(".value","child"),
    names_pattern = "(.*)_child(.*)",
    names_transform = list(child = as.integer),
  )


family1 <- family %>% mutate_at(vars(starts_with("dob")), parse_date)
family %>% 
  mutate_at(vars(starts_with("dob")), parse_date) %>% 
  pivot_longer(
    !family, 
    names_to = c(".value", "child"), 
    names_sep = "_"
  )


```

### 多变量列名-原始变量名含有多个变量，想都抽取出来。

```{r}
who
#str(who) #查看整个数据的基本状况
#summary(who) #描述整个数据各变量的基本统计量
who %>% 
  pivot_longer(
    cols = starts_with("new"),
    names_to = c("diagnosis", "gender", "age"),
    names_pattern = "new_?(.*)_(f|m)(\\d*)",
    values_to = "count",
  )


who %>% pivot_longer(
  cols = new_sp_m014:newrel_f65,
  names_to = c("diagnosis", "gender", "age"),
  names_pattern = "new_?(.*)_(.)(.*)", #new_?表示匹配new或new_
  values_to = "count"
)

```

```{r}
anscombe
anscombe %>%
  pivot_longer(
    everything(),
    names_to = c(".value", "id"),
    names_pattern = "(.)(.)"
  )
```

```{r}
widedata <- structure(list(pid = c(1, 2, 3, 4, 5, 6, 7), d1reputin = c(3, 2, NA, 1, 1, NA, 4), d1dispu = c(10, 5, 2, NA, 3, 5, 3), d2reputin = c(4, 3, 2, 4, 1, 1, 3), d2dispu = c(10, 5, 2, NA, 3, 5, 3), d3reputin = c(3, 2, NA, 5, 2, 3, 4), d3dispu = c(10, 5, 2, NA, 3, 5, 6), w1wiss = c(5, 5, 4, 5, 3, 1, 5), m1gradv = c(0, NA, 1, 1, 0, 1, 0), w2wiss = c(5, 4, 4, 5, 3, 3, 5), m2gradv = c(0, 1, 1, 1, 0, NA, NA), w3wiss = c(5, 5, 4, 5, 5, 3, 4), w3gradv = c(0, NA, 1, 1, 0, NA, 1)), row.names = c(NA, 7L), class = "data.frame")
widedata
```

### 赵林海数据案例

这是一个非常好的例子，帮助我们在实践中领会pivot_longer函数。

案例背景：在录入数据时，我们以家庭为单位，将家庭作为一行，然后该家庭有多个成员，对每个成员问相同的问题。这时候我们希望将以家庭为单位的分析转换为一个个个体为观测值进行分析。也就是长转宽的问题。我们需要从需要转换的变量名中找到代表家庭成员的数值。然后将其抽取出来作为personid的值。其他问题是不变的。

1.  第一步：解析变量名F1A01，F1A02...F1A18, F2A01...F2A18....F8A18.变量的第一个字母代表家庭(family)，后一个数字代表的是家庭的成员1，最多可以有8个成员。A01-A18代表询问的题目有A类题目18道。

2.  第二步：想要生成一个代表某个家庭成员的变量-personid,此外，其他的题目仍然不变。题目的取值还是原来的取值。也就是从变量名中抽取一部分生成一个新的变量，转换为长数据。

3.  第三步：names_to = c("varname",".value")具体变量名和.value的顺序要和下方names_pattern相对应，也就是根据原始变量名来安排顺序。另外要注意name_pattern中一个()代表names_to中的一个值。(.)代表我把F1A01中的1赋值给了persionid。而(.\*)代表我将后面的A01...A18保留为变量，并赋予原来的值.value。.value代表的就是原始数据中要转换列中的值。

4.  基本的正则表达式需要理解，比如(.)代表一个任意字符,所以也可以用(..)代表2字符。(.\*)代表任意多个字符。

```{r}
zhao <- import("zhao.dta", setclass = "tbl_df")
zhao

#将家庭里的人分开，一行代表一个家庭中的个体。
zhao %>% 
  pivot_longer(
    starts_with("F"),
    names_to = c("personid",".value"), #c对应两个值，names_pattern对应两个()
    names_pattern = "F(.)(.*)",
    names_transform = list(personid = as.double),
  )

#按题目来组织长数据，一个题目代表一行。
zhao %>% 
  pivot_longer(
    starts_with("F"),
    names_to = c(".value","questionid"),
    names_pattern = "(..)(.*)"
  )
```

### 列名转换成多个变量

```{r}
widedata <- structure(list(pid = c(1, 2, 3, 4, 5, 6, 7), 
                           d1reputin = c(3, 2, NA, 1, 1, NA, 4), 
                           d1dispu = c(10, 5, 2, NA, 3, 5, 3), 
                           d2reputin = c(4, 3, 2, 4, 1, 1, 3), 
                           d2dispu = c(10, 5, 2, NA, 3, 5, 3), 
                           d3reputin = c(3, 2, NA, 5, 2, 3, 4), 
                           d3dispu = c(10, 5, 2, NA, 3, 5, 6), 
                           w1wiss = c(5, 5, 4, 5, 3, 1, 5), 
                           m1gradv = c(0, NA, 1, 1, 0, 1, 0), 
                           w2wiss = c(5, 4, 4, 5, 3, 3, 5), 
                           m2gradv = c(0, 1, 1, 1, 0, NA, NA), 
                           w3wiss = c(5, 5, 4, 5, 5, 3, 4), 
                           w3gradv = c(0, NA, 1, 1, 0, NA, 1)), 
                      row.names = c(NA, 7L), class = "data.frame")
widedata
pivot_longer(widedata,cols = -pid,
             names_to = c("survey","period","var"),
             names_pattern = "(.)(.)(.+)")
pivot_longer(widedata,cols = -pid,
             names_to = c("survey","period","var"),
             names_pattern = "([[:alpha:]]+)(\\d+)(.+)")
```

## 长数据转换成宽数据

```{r}
blood_long <- tibble(
  id = gl(5,5),
  time = rep(1:5,5),
  bp = c(0.7, 1.0, 1.5, 1.8, 2.2,0.5, 0.7, 0.9, 1.3, 1.8,0.3, 0.6, 1.0, 1.2, 2.2,0.4, 0.7, 1.2, 1.5, 3.2,1.1, 2.1, 1.3, 0.9, 2.2)
)
blood_long

blood_long %>% 
  pivot_wider(
    names_from = "time",
    values_from = "bp",
    names_glue = "{.value}{time}"
  )
```

```{r}
us_rent_income
us_rent_income %>%
  pivot_wider(
    names_from = variable,
    names_glue = "{variable}_{.value}",
    values_from = c(estimate, moe)
  ) %>% 
  datatable()
```

```{r}
plant_record <- tibble(
         day = c(1L, 2L, 3L, 4L, 5L),
    A_height = c(1.1, 1.2, 1.3, 1.4, 1.5),
     A_width = c(2.1, 2.2, 2.3, 2.4, 2.5),
     A_depth = c(3.1, 3.2, 3.3, 3.4, 3.5),
    B_height = c(4.1, 4.2, 4.3, 4.4, 4.5),
     B_width = c(5.1, 5.2, 5.3, 5.4, 5.5),
     B_depth = c(6.1, 6.2, 6.3, 6.4, 6.5),
    C_height = c(7.1, 7.2, 7.3, 7.4, 7.5),
     C_width = c(8.1, 8.2, 8.3, 8.4, 8.5),
     C_depth = c(9.1, 9.2, 9.3, 9.4, 9.5)
)
plant_record
plant_record_longer <- plant_record %>% 
  pivot_longer(
   cols = !day,
   names_to = c("species", ".value"),
   names_pattern = "(.)_(.*)"
)
plant_record_longer

plant_record_longer %>% 
  pivot_wider(
    names_from = species,
    values_from = c(height, width, depth),
    names_glue = "{species}_{.value}"
  )
```
